【裁判字號】    89,上易,1788
【裁判日期】    890911
【裁判案由】    違反著作權法
【裁判全文】
臺灣高等法院臺南分院刑事判決          八十九年度上易字第一七八八號     潛
      上  訴  人
      即  被  告  乙  ○  ○
右列上訴人因違反著作權法案件，不服臺灣臺南地方法院八十九年度易字第二○九三
號中華民國八十九年九月十一日第一審判決（起訴案號：臺灣臺南地方法院檢察署八
十九年度偵字第六五八七號），提起上訴，本院判決如左：
      主      文
上訴駁回。
      事      實
一、乙○○係位在臺南縣麻豆鎮○○路十之十八號「網際網路生活館」之負責人，經
    營以個人電腦內之遊戲軟體，出租供不特定人把玩牟利之行業，其明知「魔法門
    英雄無敵三」之電腦遊戲軟體，係歐樂影視國際股份有限公司（下稱歐樂公司）
    享有著作權之電腦程式著作，其未經合法授權安裝於前開「網際網路生活館」電
    腦內之上揭電腦遊戲軟體，均係侵害歐樂公司所有之電腦程式著作財產權之重製
    物，竟意圖營利，自民國（下同）八十九年四月十五日起，未經歐樂公司同意，
    擅自在前開處所，將該未經合法授權之「魔法門英雄無敵三」電腦遊戲軟體安裝
    於前開店內個人電腦，出租供不特定之多數人以每小時收取新臺幣四十元之方式
    把玩該遊戲軟體。嗣先後於八十九年五月三日下午四時十分許，經警持檢察官所
    簽發之搜索票會同歐樂公司人員於上開處所當場查獲，並扣得安裝有「魔法門英
    雄無敵三」之電腦遊戲軟體之電腦二十四臺、電腦總主機壹臺、螢幕機二十四臺
    、鍵盤及滑鼠各二十四個等物。
二、案經歐樂公司訴由臺南縣警察局移送臺灣臺南地方法院檢察署檢察官偵查起訴。
    理      由
一、訊據上訴人即被告蘇敬修矢口否認有違反著作權犯行，辯稱：伊係做電腦軟體買
    賣及提供上網而已，雖有購買「魔法門英雄無敵三」軟體，但係供自己試用，並
    無安裝在電腦內，供顧客把玩云云。
二、前開時地，被告未經歐樂公司同意，擅自將未經合法授權之「魔法門英雄無敵三
    」電腦遊戲軟體安裝於店內個人電腦，出租供不特定之多數人以每小時收取新臺
    幣四十元之方式把玩之事實，迭據告訴代理人甲○○指訴綦詳，並有上開電腦扣
    案可證，且警方於查獲時，在該店之電腦螢幕上，攝得有「魔法門英雄無敵三」
    之畫面，有照片十二幀附警卷可稽，復據證人即當日前往查緝之員警陳宏春於偵
    查中證稱：「當天我們有六人前往，我在那裡看了約二十幾分鐘，該店主要是提
    供軟體給客人玩」等語，而「魔法門英雄無敵三」之電腦遊戲軟體，係歐樂公司
    享有著作權之電腦程式著作，有授權書影本及中譯在卷可資憑證，本件事證已臻
    明確。按員警陳宏春與被告素無嫌隙，案發時前往查緝，係經告訴代理人之報案
    始前往，則證人之證詞自無偏頗之可能，是被告辯稱：該店僅提供上網，購買「
    魔法門英雄無敵三」軟體，係供自己試用乙節，不足採信。果如被告所辯稱係經
    營軟體買賣，則被告為何不逕向軟體製造商即告訴人歐樂公司進貨，卻跑到經營
    軟體買賣之「船富資訊事業有限公司」購買該「一套」軟體？顯與常情有違，又
    被告若非以提供該軟體出租供不特定人把玩，又何須隨即將該軟體灌入店內之電
    腦內？且由卷附照片顯示，被告店內僅擺設電玩，供人把玩，並無販賣電腦之情
    狀，足證被告辯稱：做電腦軟體買賣等語，委無足採，被告犯行堪以認定。
三、被告明知上開遊戲軟體未經著作財產權人之合法授權，係侵害電腦程式著作財產
    權之重製物，竟仍收費出租供不特定之他人打玩，核被告所為，係犯著作權法第
    九十二條之罪。原審審酌被告犯罪方法、手段、所生危害及犯罪後之態度等一切
    情狀（原判決僅審酌被告犯罪之一切情狀，未述明審酌之具體事項，應予糾正）
    ，適用著作權法第九十二條，刑法第十一條前段、第四十一條、第三十八條第一
    項第二款、罰金罰鍰提高標準條例第二條，量處有期徒刑三月，並諭知如易科罰
    金以三百元折算一日之標準。扣案之安裝有「魔法門英雄無敵三」電腦遊戲軟體
    之電腦（包括螢幕、鍵盤、滑鼠）二十四台及總主機一台，均係被告所有，業據
    被告供明在卷，且為供犯罪之用，一併宣告沒收。本院經核原判決認事用法，均
    無不合，量刑亦屬妥適。被告上訴意旨，否認犯罪，並指摘原判決不當，為無理
    由，應予駁回。
四、據上論斷，應依刑事訴訟法第三百六十八條，判決如主文。
本案經檢察官劉欽銘到庭執行職務。
中  華  民  國      八  十  九      年      十一      月      二十二    日
                                臺灣高等法院臺南分院刑事第五庭
                                    審判長法官  茆    臺    雲
                                          法官  李    文    福
                                          法官  蔡    長    林
右正本證明與原本無異。
不得上訴。
                                    法院書記官  李    培    薇
中  華  民  國      八  十  九      年      十一      月      二十三    日
附錄本案論罪科刑法條全文：
著作權法第九十二條：擅自以公開口述、公開播送、公開上映、公開演出、公開展示
                    、改作、編輯或出租之方法侵害他人之著作財產權者，處三年
                    以下有期徒刑，得併科新臺幣十五萬元以下罰金。


司法院資訊處製作；財團法人民間司法改革基金會備份。
